【裁判字號】    99,易,1565
【裁判日期】    990928
【裁判案由】    詐欺
【裁判全文】
臺灣高雄地方法院刑事判決              99年度易字第1565號
公  訴  人  臺灣高雄地方法院檢察署檢察官
被      告  乙○○
上列被告因詐欺案件，經檢察官提起公訴（98年度偵字第36740
號），本院判決如下：
    主  文
乙○○幫助犯詐欺取財罪，累犯，處有期徒刑陸月，如易科罰金
，以新臺幣壹仟元折算壹日。
    事  實
一、乙○○前因詐欺案件，經本院判處有期徒刑4 月確定，於民
    國95年8 月31日易科罰金執行完畢。猶不知悔改，可預見一
    般取得他人金融帳戶常與財產犯罪有密切關聯，亦知悉詐欺
    集團等不法分子經常利用他人存款帳戶、提款卡、密碼以轉
    帳方式詐取他人財物，並藉此逃避追查，若將自己之金融帳
    戶資料供他人使用，該帳戶有可能被作為詐財及掩飾犯行之
    工具，仍基於幫助詐欺取財之不確定故意，於98年10月12日
    17 時 許，在高雄縣岡山鎮○○路518 之2 號16樓，以新臺
    幣（下同）1 萬元之代價，將其所有甫於98年9 月1 日辦理
    掛失補發之彰化商業銀行新興分行帳號00000000000000號帳
    戶之存摺、提款卡及密碼，交付予真實姓名年籍不詳、自稱
    「小陳」之成年男子及其所屬詐欺集團成員使用。嗣該詐欺
    集團成員，共同意圖為自己不法之所有，於98年10月14日上
    午9 時許，撥打電話給甲○○，佯稱係警察，並詐稱：遭詐
    騙集團冒開2 個帳戶，雲林地檢署要調查帳戶是否不法所得
    ，須將錢匯出調查等語，致甲○○陷於錯誤，依其指示於98
    年10月14日12時46分，匯款9 萬元入乙○○所有之上開彰化
    商業銀行新興分行帳戶內，旋遭該詐騙集團成員提領一空。
    嗣甲○○匯款後方知受騙，報警處理而循線查獲。
二、案經高雄市政府警察局苓雅分局移請臺灣高雄地方法院檢察
    署檢察官偵查起訴。
    理  由
壹、程序方面
    按被告以外之人於審判外之陳述，雖不符刑事訴訟法第159
    條之1 至之4 等4 條之規定，而經當事人於審判程序同意作
    為證據，法院審酌該言詞陳述或書面陳述作成時之情況，認
    為適當者，亦得為證據；又當事人、代理人或辯護人於法院
    調查證據時，知有刑事訴訟法第159 條第1 項不得為證據之
    情形，而未於言詞辯論終結前聲明異議者，視為有前項之同
    意，同法第159 條之5 定有明文。查本判決所引用之供述及
    非供述證據，業經本院於審判期日依法踐行調查證據程序，
    公訴人、被告均不爭執各該證據之證據能力，且於本院言詞
    辯論終結前均未聲明異議，復查無依法應排除證據能力之情
    形，依前揭規定，應有證據能力。
貳、實體方面
一、前揭犯罪事實，已據被告乙○○於本院審理時坦承在卷（本
    院卷37頁），核與證人即被害人甲○○於警詢時所陳述之情
    節相符（警卷5-7 頁），並有彰化銀行匯款憑據1 紙（警卷
    13頁）、被告所有系爭帳戶之開戶基本資料3 紙、顧客資料
    卡、臺中縣警察局太平分局坪林派出所受理詐騙帳戶通報警
    示簡便格式表及彰化銀行存摺掛失通知兼補發資料各1 份，
    及交易明細表11紙附卷足資佐證（警卷8-12、14、28-41 頁
    ）。足認被告之自白與事實相符，得採為認定犯罪事實之依
    據。本件事證明確，被告上開犯行，已堪認定，應依法論科
    。
二、查本件並無證據證明被告曾參與詐欺取財之構成要件行為，
    被告單純提供其所有之系爭帳戶存摺、提款卡及密碼，供成
    年之詐欺集團成員對被害人實施詐騙行為後之取款使用，應
    係對於他人已遂行之詐欺取財犯行資以助力，是核其所為，
    係犯刑法第30條第1 項前段、第339 條第1 項之幫助詐欺取
    財罪，爰依刑法第30條第2 項規定，按正犯之刑減輕之。被
    告有如事實欄所示之前科紀錄，有臺灣高等法院被告前案紀
    錄表可稽，其於前開有期徒刑執行完畢後5 年內，故意再犯
    本件有期徒刑以上之罪，為累犯，應依刑法第47條第1 項規
    定加重其刑，並依刑法第71條第1 項規定，先加後減之。爰
    審酌被告前已因提供帳戶之幫助詐欺案件，經本院判刑且經
    執行完畢，有上開前案紀錄表在卷可稽，仍不思以正當途徑
    賺取金錢，再度提供帳戶供不法詐騙集團使用，造成執法機
    關查緝犯罪行為人及被害人求償上之困難，助長社會犯罪風
    氣，危害社會治安，所為固值得非議，惟念其於本院審理時
    終坦承犯行，犯罪後態度良好，本件幫助犯行之罪質、惡性
    非屬重大，及被害人所受損害為9 萬元等一切情狀，量處如
    主文所示之刑，並諭知易科罰金之折算標準，以資懲儆。
據上論斷，依刑事訴訟法第299 條第1 項前段，刑法第30條第1
項前段、第2 項、第339 條第1 項、第47條第1 項、第41條第1
項前段，刑法施行法第1 條之1 ，判決如主文。
本案經檢察官丙○○到庭執行職務。
中    華    民    國    99    年    9     月    28    日
                刑事第十一庭  審判長法  官  李代昌
                                    法  官  林正忠
                                    法  官  林韋岑
以上正本證明與原本無異。
如不服本判決應於收受判決後10日內向本院提出上訴書狀，並應
敘述具體理由。其未敘述上訴理由者，應於上訴期間屆滿後20日
內向本院補提理由書(均須按他造當事人之人數附繕本)「切勿逕
送上級法院」。
中    華    民    國    99    年    9     月    28    日
                                    書記官  黃旭淑
【附錄本判決論罪科刑法條】
刑法第30條
幫助他人實行犯罪行為者，為幫助犯。雖他人不知幫助之情者，
亦同。
幫助犯之處罰，得按正犯之刑減輕之。
刑法第339條
意圖為自己或第三人不法之所有，以詐術使人將本人或第三人之
物交付者，處 5 年以下有期徒刑、拘役或科或併科 1 千元以下
罰金。
以前項方法得財產上不法之利益或使第三人得之者，亦同。
前二項之未遂犯罰之。

司法院資訊處製作；財團法人民間司法改革基金會備份。
